【裁判字號】    90,上更(一),202
【裁判日期】    900807
【裁判案由】    傷害致死
【裁判全文】
臺灣高等法院臺南分院刑事判決                                        行股
    上  訴  人  臺灣雲林地方法院檢察署檢察官
    上  訴  人
    即  被  告  乙  ○  ○
    選任辯護人  林  春  發
    上  訴  人
    即  被  告  己  ○  ○
右上訴人因被告傷害致死案件，不服臺灣雲林地方法院八十八年度訴字第三八七號中
華民國八十九年五月三十日第一審判決（起訴案號：臺灣雲林地方法院檢察署八十八
年度偵緝字第五六號、八十八年度偵字第一七九二、五二Ｏ三號），提起上訴，判決
後經最高法院發回更審，本院判決如左：
    主      文
原判決關於乙○○、己○○部分撤銷。
乙○○傷害人之身體，因而致人於死，處有期徒刑拾壹年。
己○○傷害人之身體，累犯，處有期徒刑貳年肆月。
    事      實
己○○曾於民國（下同）八十一年間犯賭博罪，經臺灣板橋地方法院判處有期徒刑六
月確定，已於八十二年五月二十日易科罰金執行完畢。緣乙○○積欠湯萬賀買賣中古
車價款差額新台幣（下同）八萬元未償，二人為此於八十三年四月三十日晚上七時許
，在電話中互相叫罵後，並相約在雲林縣莿桐鄉興桐村福天宮前，辛○○○所經營之
振和雜貨店談判，乙○○即與同屬興桐村之友人庚○○在振和雜貨店等候，同晚十時
許，湯萬賀與林妙鄉亦同坐戊○○所駕駛之車牌ＯＶ－九七九五號ＢＭＷ自小客車，
抵達福天宮正門廣場左前方角落金爐旁停車，湯萬賀旋下車往振和雜貨店找乙○○理
論叫罵，庚○○見湯萬賀欲與乙○○衝突，即向前在該金爐前推湯萬賀離開，而與湯
萬賀發生拉扯，斯時乙○○亦由振和雜貨店出來趨前欲與湯萬賀打架，湯萬賀即回車
上拿來木棍，乙○○見狀亦基於普通傷害之犯意，並能預見畚叉頂端鋼質尖銳，如持
之攻擊對方可能刺中對方之要害致生死亡之結果，竟在金爐旁拾起畚叉一支，與湯萬
賀互毆，終因天色昏暗不明，致該畚叉上最外側之尖爪一支，猛力直刺入湯萬賀左側
胸部乳下方約六、七肋骨間隙部位後，乙○○知事態嚴重，即將該畚叉丟棄在附近樹
下，繼續徒手與湯萬賀對打。嗣己○○前來見同村之乙○○遭湯萬賀、戊○○毆打，
即趨前欲勸架，惟因遭湯萬賀、戊○○誤認係與乙○○同夥，同遭湯萬賀、戊○○打
傷心有未甘，遂另行以普通傷害之犯意，自樹下持該畚叉毆打湯萬賀，旋為乙○○搶
去欲追戊○○，因戊○○說湯萬賀已被殺倒地，乙○○始警覺停止並將該畚叉丟棄於
地。湯萬賀因而除受有左上肢內前側部打撲傷九公分×五公分皮下瘀狀、左上肢前臂
背側擦傷二公分×一˙五公分、右下肢大腿部下端打撲傷四公分×二˙五公分皮下瘀
血狀、左側鎖骨部擦傷二公分×一公分、左側顴部受有一公分×０˙二公分×０˙二
公分之創傷外，另左側胸部乳下方約六、七肋骨間隙部位，遭上開畚叉之尖爪刺入造
成長一˙二公分、寬０˙三公分、深度達十二公分之創傷，第六根肋骨因該尖爪之深
刺而斷裂三分之二，並刺傷左側肺底部再深入心囊，心臟因而大量流血於體內，致休
克當場倒臥在振和雜貨店前約三、四公尺處死亡。而乙○○、己○○犯後即分頭逃逸
，己○○於案發當晚隨即北上，於同年五月二十日晚上十時許，至臺北縣板橋市○○
路一一二巷三八號四樓林鳳娥（業經原審判處罪刑確定）居處躲避，嗣於同年五月二
十五日下午四時許，在上址為警緝獲；乙○○則經檢察官通緝後，於八十八年三月二
日十四時三十分許，始為警在臺北縣盧洲市○○路一五四巷口緝獲歸案。案經湯萬賀
之配偶丙○○訴由雲林縣警察局斗六分局報告臺灣雲林地方法院檢察署檢察官偵查起
訴。
    理      由
一、訊據上訴人即被告乙○○，固不諱言有因積欠被害人湯萬賀中古車價款差額八萬
    元，與被害人相約在上開時地談判，嗣與被害人發生爭執，並有持畚叉欲追戊○○之事實；惟矢口否認有持畚叉刺死被害人之犯行，並辯稱：當時被害人一來即
    說阿富你要怎樣，庚○○就過去攔架並說阿富並非不給錢，被害人就回車裡拿棍
    子，其見狀閃到一邊，但仍為被害人與戊○○二人拿棍子毆打，其即在路邊撿一
    支棍子擋架，結果棍子被打斷，其亦被打倒在地，待其起來欲走回頭，見旁邊有
    一支畚叉，戊○○又站在那裡，其即持該畚叉欲追戊○○，因戊○○說被害人已
    倒在那裡還要如何？其始停止行動，其未持畚叉刺死被害人，亦未見何人持畚叉
    刺死被害人云云。次訊據上訴人即被告己○○，固亦坦承有於右揭時地拾起畚叉
    ，對付被害人與戊○○之事實不諱；惟亦堅詞否認有持畚叉刺死被害人之犯行，
    並辯稱：其雖原住興桐村，然已移居台北，該日係因回鄉參加翌日廟慶，本不識
    被害人及戊○○二人，是日下午十時許路過振和雜貨店，適見同村之乙○○與被
    害人及戊○○爭執而上前勸止，反遭被害人等拿木棍毆打，其遂就近撿拾一支畚
    叉抵擋並未刺及被害人，旋為乙○○將畚叉搶去，其跑到路邊，乙○○即持該畚
    叉與被害人及戊○○對打，嗣其見被害人倒下，乙○○猶持畚叉欲追打戊○○，
    因戊○○說被害人已倒在地，乙○○見狀始停止行動，將畚叉丟在地上，並說死
    了人趕快走，被害人係乙○○持畚叉所刺死云云。然查：
（一）被害人因本件命案除受有左上肢內前側部打撲傷九公分×五公分皮下瘀狀、左
      上肢前臂背側擦傷二公分×一˙五公分、右下肢大腿部下端打撲傷四公分×二
      ˙五公分皮下瘀血狀、左側鎖骨部擦傷二公分×一公分、左側顴部受有一公分
      ×０˙二公分×０˙二公分之等傷外，另左側胸部乳下方約六、七肋骨間隙部
      位遭刺傷深達十二公分，該傷口外表長有一˙二公分、寬有０˙三公分，第六
      肋骨並因刺擊而斷裂三分之二，且刺傷左側肺底部再深入心囊，心臟因而大量
      流血於體內致當場休克死亡，上開左胸部之刺擊乃被害人致死之創傷等情，已
      據檢察官督同法醫師相驗屍體屬實，填有驗斷書、相驗屍體證明書、勘驗筆錄
      ，及攝有傷口照片存卷足稽。由該致命重創觀之，已足認被害人確係遭尖銳鈍
      器朝心臟部位刺擊死亡，且徵諸證人辛○○○在警訊中證稱：凶器即係事後棄
      置在金爐旁之畚叉云者，及曾進而告知警方查扣亦有警訊筆錄為憑乙情，堪認
      刺死被害人之尖銳鈍器即是該畚叉。再參諸證人林妙鄉在警訊中所證稱：湯萬
      賀係被一人持畚叉刺向身體等語，及證人林妙鄉、戊○○、林錫根、庚○○等
      人，亦均證稱：現場互毆之器具，除了棍棒外即係該畚叉等語，並有該畚叉之
      照片存卷足按，顯見案發現場唯一之尖銳鈍器即屬該畚叉，該畚叉即係致被害
      人死於非命之凶器，益信而有徵。雖雲林縣警察局斗六分局函稱：當初扣案之
      畚叉因保管欠週已遺失云云；然法院非不得以相同之另一畚叉作為認事之依據
      。則證人即承辦刑警張純正以當初所扣案之畚叉外觀，再取得外型完全相同之
      全新畚叉一支交原審法院扣押，既與原扣案惟已遺失之畚叉照片相當，且證人
      辛○○○在原審復證稱：張純正所提供之畚叉與現場查扣之畚叉相同等語，況
      該畚叉因屬規格化之產品，被告二人對該畚叉與原扣押遺失之畚叉相同亦均無
      異詞，足認原審所扣案之畚叉與案發時警方所扣案之畚叉相同無疑。而該畚叉
      經原審當庭勘驗結果，認前端有四根尖銳爪叉，長均約三十公分，每支尖叉間
      隔距離約八公分等情，亦有該勘驗筆錄存卷可佐，則以該畚叉之長度、間隔距
      離之寬度、及尖銳程度，對照卷附照片所示被害人胸部重創傷口位置與傷痕，
      並佐諸證人張純正在原審證稱：屍體趴臥在辛○○○的雜貨店前約三、四公尺
      處，是辛○○○跟我們說在廟左手邊之金爐旁之畚叉是兇器，該畚叉上最外側
      之尖爪一支有歪掉，其上面有血跡反應，是Ｏ型（按被害人之血型亦為Ｏ型）
      等語（見原審卷第一五六、一五七頁），及被害人第六肋骨並因刺擊而斷裂三
      分之二之情，顯見該畚叉上最外側之尖爪刺入被害人左側肺部因碰到第六肋骨
      始歪掉，益證被害人確係遭該畚叉最外側之尖爪一支猛力直刺入左側胸部乳下
      方約六、七肋骨間隙部位，刺傷左側肺底部而深入心囊，造成心臟大量流血於
      體內當場休克死亡至明。
（二）次遍閱全案卷證資料，於被害人命案發生過程中，曾手持上開畚叉者，當僅被
      告二人而已，即被告二人對此亦直承不隱，是茲所應審究者，厥為被害人左側
      肺底部遭畚叉刺入心臟之致命刺傷，係被告二人當中何人於何時下手行凶所致
      而已。首考證人即被告乙○○所經營大同醬油廠之員工林錫根，在警訊中所證
      稱：我在大同醬油廠受僱乙○○之員工，當時在命案現場目擊，我於十九時三
      十分下班，返回福天宮前右邊雜貨店（非振和雜貨店）飲酒，乙○○在對面雜
      貨店發現，叫我去找林世端到福天宮前雜貨店來，但林世端教我告知乙○○說
      他不在就好，我就回福天宮前的雜貨店（振和雜貨店）告知乙○○，約過三十
      分鐘，湯萬賀就與另一男一女坐一自小客車來，湯萬賀就下車要乙○○到雜貨
      店外，雙方談何事我不知道，然後我就看見．．．乙○○在金爐旁找到一支畚
      叉，猛刺湯萬賀的胸腹部等語（見八十三年五月三日十五時警訊筆錄）。按證
      人林錫根係受僱於被告乙○○之員工，且又在場親眼目睹案發經過，衡情苟非
      確有其事，處心積慮坦護被告乙○○已唯恐不及，豈有故意設詞誣陷身為老闆
      之被告乙○○之理，因之證人林錫根上開證詞，已非不可採信。再就另目擊證
      人林妙鄉在警訊中所證稱：到廟前湯萬賀自行下車後，就被一個人持畚叉刺向
      身體，後來又一個人持木棍幫忙毆打，戊○○下車要扶持湯萬賀，卻被二個男
      子追殺，我即下車打電話報案，持畚叉的男子約四十多歲，留平頭，身材比死
      者高，持木棍男子約三十多歲，長相看不清楚等語觀之（見相驗卷第七頁）。
      查據驗斷書所載被害人身高一七０公分，而被告乙○○依卷內年籍案發時為四
      十四歲，且在原審自承身高為一七五公分，案發時所留之髮型與現在同，雖經
      原審當庭勘驗其髮型似西裝頭，然頭髮稀疏並略捲緊貼頭部，若非近看與平頭
      難辨；另被告己○○依卷內年籍案發時為五十歲，且在原審自承身高為一六０
      公分，凡此有各該筆錄存卷足稽。則被告二人之身高一高一矮及年齡甚有差距
      ，容易分辨，衡情目擊證人林妙鄉應無看錯眼之可能，況於鬥毆過程中僅被告
      乙○○、己○○曾持過上開畚叉，而被告乙○○之身高一七五公分明顯高出被
      害人身高一七０公分甚多，年齡亦為四十多歲，以證人林妙鄉目擊時尚在車上
      並非近看，且廟前廣場之照明較昏暗，亦難期能分辨被告乙○○上開近似平頭
      之西裝頭之正確髮型，亦足見目擊證人林妙鄉上開所指持畚叉刺及被害人左側
      胸部乳下方部位者，應係被告乙○○無訛。矧被告己○○並未事先與被告乙○○在振和雜貨店等候，而係於被告乙○○與被害人已發生打架時，剛好路過見
      被告乙○○與被害人爭執上前勸止，始介入其事等情，不惟已迭為被告己○○
      始終辯稱不移，即被告乙○○及證人辛○○○在警初訊時，亦均明確供陳被告
      己○○並未事先前來振和雜貨店屬實，是證人林錫根在警訊中另稱曾見被告己○○亦有在振和雜貨店部分，應屬誤會而與實情不符。據此被告己○○既係於
      被告乙○○與被害人已發生打架時，路過見被告乙○○與被害人爭執始上前勸
      止介入，顯已在證人林錫根、林妙鄉前證稱被告乙○○持畚叉刺及被害人左側
      胸部乳下方部位之後，甫發生打架之初被告己○○既尚未在場，益證該二證人
      所稱持畚叉刺及被害人左側胸部者即係被告乙○○，且係於被害人甫下車未久
      即遭被告乙○○手持畚叉刺中，祇因被害人被刺後尚得支撐一時未倒下而已，
      要與被告己○○事後再持該畚叉打被害人無關，至證人林妙鄉稱當時尚有一拿
      木棍者，應即係指庚○○而言。再參以案發後被告己○○曾向出面協調之人，
      表明事情係被告乙○○所引起，要被告乙○○拿出一百五十萬元給被害人家屬
      ，並付其五十萬元，其願意承擔罪責，嗣因被告乙○○說沒錢，故未答應等情
      ，既亦為證人即出面協調之人廖裕仁及證人庚○○在原審證述屬實，則被害人
      苟非係被告乙○○所刺死，被告己○○憑何出面為被告乙○○談頂罪之條件，
      從而被害人確係遭被告乙○○持畚叉刺及左側胸部乳下方部位致死，已毋庸置
      疑。至證人林錫根經內政部警政署刑事警察局測謊：（問）你在警局時警察說
      是乙○○殺的嗎﹖（答）是。（問）所以當時你也說是乙○○殺的嗎﹖（答）
      是。其所為上開回答並無不實反應，雖有該局八十三年九月二十一日刑鑑字第
      二八九八號鑑驗通知書一份附卷足稽（見偵字第二三四二號卷第一一二頁）；
      然該結果並不足改變該證人於案發時確有在現場目擊整個命案發生過程之事實
      ，因之尚難執該測謊結果反為被告乙○○有利之認定。另被告乙○○、己○○
      經送鑑定測謊結果：對其等未持畚叉刺殺湯萬賀，均無呈現不實之情緒波動反
      應，雖亦有上開鑑驗通知書、及法務部調查局陸(三)字第八八０六四七四八號
      鑑定通知書各一份在卷足憑（見同上卷第三十一頁、偵緝字第五六號卷第五十
      三頁）；然該命案發生過程中僅被告二人有持過上開畚叉，且被害人確係遭畚
      叉刺死等情，既已有如前述，則上開測謊結果顯有矛盾不實之處，亦難據為被
      告乙○○有利之證明。蓋以被告二人犯後逃逸多日，犯案內心之情緒已趨實膽
      平靜，且命案現場又為鄉下廟前廣場，其照明設備本較昏暗，被告二人倉促間
      先後持畚叉與被害人毆擊，亦難期其等斯時有注意及手中所持畚叉，於揮動之
      間有刺及被害人要害，致有上開測謊結果矛盾之情形，應可理解。又證人林錫
      根嗣在偵查中改稱並無目擊刺人之過程云者（見同上卷第三十一頁），要屬事
      後畏事故為迴護被告乙○○之飾詞，仍應以彼初供為可採。又依證人辛○○○
      在警訊中證稱：我再出來剛好看到乙○○臉上及身上幾乎全身沾滿血跡，且血
      水還滿身滴下來等語（見警卷八十三年五月二日筆錄），及證人壬○○、丁○○、甲○○、癸○○等人，在本審證稱：被告乙○○確有於命發生後當晚因頭
      部受傷流血，連夜經以計程車送往虎尾之私人診所醫治等語，雖足認被告乙○○辯稱：其有受傷流血，其上唇縫三針、頭皮及右眼角都有受傷，有就診等語
      屬實（見本院八十九年八月二十四日訊問筆錄）；然亦足證其與被害人間互毆
      之激烈，其所受傷勢較被告己○○重，更足認確係其持畚叉刺被害人左側胸部
      乳下方部位。
（三）雖證人庚○○在警訊中證稱：係己○○拿畚叉刺殺死者湯萬賀云云；繼在偵查
      中證稱：拿畚叉之人係己○○云云；又在原審證稱：就我所知係己○○拿畚叉
      刺死死者，後來乙○○拿畚叉去追戊○○，己○○刺完後將畚叉丟在地上，乙○○才拿畚叉去追戊○○，伊是聽現場很多人說的云云；又證稱：被告二人與
      湯萬賀、戊○○在金爐旁之空地又打了起來，己○○也一起跟他們打，我是沒
      有看見己○○拿畚叉，大家不願指證己○○，是因為己○○是出來救同村的人
      ，乙○○又沒跟死者家屬談，所以大家不願再指責己○○的不是云云；又證稱
      ：我有問己○○為何不承認犯罪，己○○卻反問伊有誰看見等語；又證稱：案
      發後己○○跟伊說他當時拿畚叉在庭院與湯萬賀、戊○○互打一段時間，並沒
      有提到乙○○也在場打人，己○○把畚叉丟在地上後，乙○○檢起來去追人云
      云；又證稱：上開畚叉凶器係因乙○○曾經踢翻己○○所擺設之碗公及骰子，
      己○○為防乙○○再次欺負，而預藏上開畚叉在雜貨店附近云云各等語。另證
      人廖裕仁亦附合證稱：被告二人間因賭博之事有過節等語。然查證人庚○○或
      廖裕仁二人，微論因均係屬被告乙○○召來參與談判之人，所為證詞已難謂無
      蓄意袒護被告乙○○之虞，且證人庚○○前開證詞先後游移不一，亦有嚴重瑕
      疵，另被告二人間縱曾因賭博有過節，亦難推認與本件命案有何直接關係，尤
      以證人庚○○所供前詞，更與本院所認定之前開事證相左。再參以證人庚○○
      在警初訊時另證稱：（你如何證明湯萬賀是己○○刺殺的﹖）我是看到己○○
      有拿畚叉，至於他有沒有刺殺他（湯萬賀），我沒有看到。（乙○○有無拿畚
      叉﹖）我沒有看到乙○○有持畚叉。（案發時乙○○有無攻擊對方﹖）我沒有
      看到各等語，亦與前諸多證詞無一相符，且互為矛盾。況證人庚○○嗣在本審
      更證稱：當時我看到湯萬賀來，我就叫他回去，與湯萬賀同來之戊○○打我，
      我被打很嚴重就跑到雜貨店去，之後發生何事我就不知道了，我因進入雜貨店
      內故未見湯萬賀係被何人持畚叉刺死，事後亦未聽到人講係何人持畚叉刺死湯
      萬賀等語，益見證人庚○○前所為不利被告己○○之證詞，難資為被告己○○
      持畚叉刺死被害人之證據。
（四）又被害人除左側胸部乳下方第六、七肋骨間隙部位，有刺傷一公分×０˙三公
      分×０˙二公分之致命重創外，身上尚受有左上肢內前側部打撲傷九公分×五
      公分皮下瘀狀、左上肢前臂背側擦傷二公分×一˙五公分、右下肢大腿部下端
      打撲傷四公分×二˙五公分皮下瘀血狀、左側鎖骨部擦傷二公分×一公分、左
      側顴部受有一公分×０˙二公分×０˙二公分之創傷等傷害，既有上開驗斷書
      、及被害人受傷之照片在卷足稽。且參諸上開被告二人所參與作案之過程及介
      入之程度，再衡以被告乙○○係因積欠被害人八萬元之車款未償糾紛，一時衝
      突失控致引本件命案，衡情尚不足遽認被告乙○○已蓄意拒絕給付，而萌斷斲
      被害人性命之殺人犯意。另被告己○○既非積欠被害人車款之事主，僅因臨時
      路過見狀欲勸止被毆始獨立介入，尤無斷斲被害人性命之必要，況參諸前揭刑
      事警察局對被告己○○之測謊結果，就其否認殺被害人乙節，並無不實反應。
      從而足認被告二人均自始即無致被害人於死之殺人犯意，而均僅具普通之傷害
      犯意至明。且被告己○○係臨時自行起意加入，並無證據證明其與被告乙○○
      間，有共同傷害被害人之犯意聯絡，另證人庚○○在打架過程中，縱認亦有出
      手毆打被害人之行為，亦均屬各別之加害犯行，同乏證據足認與被告二人間，
      有共同傷害被害人之犯意聯絡，被告二人均僅對其所為犯罪結果負責，公訴人
      認被告二人與證人庚○○間均具犯意之聯絡，而應依共同正犯論罪，尚有誤會
      。從而被害人遭被告二人先後毆打，除身體四肢受有傷害，被告二人應負普通
      傷害之責任外，復因被害人之左側胸部乳下方部位，受被告乙○○持畚叉刺入
      心臟深處，並因而造成失血過多休克死亡之結果，既有如上述，則被告乙○○
      於持畚叉利器攻擊被害人時，客觀上當能預見可能刺及被害人之要害而發生死
      亡之結果，且被害人死亡之結果與被告乙○○之傷害行為間，亦具相當之因果
      關係，其自應就該傷害致生死亡之加重結果負責。
（五）綜上各情，參互觀之，足認被告己○○辯稱持畚叉未打傷被害人云者，被告乙○○辯稱未持畚叉刺死被害人云者，均屬事後畏罪避重就輕之飾詞，無足取信
      。其等二人之事證均已臻明確，犯行均堪認定，均應依法予以論科。
二、核被告乙○○所為係犯刑法第二百七十七條第二項之傷害致死罪，另被告己○○
    所為係犯同條第一項之傷害罪，公訴人認被告己○○亦係犯同條第二項之傷害致
死罪，尚有未洽，起訴法條應予變更。又被告己○○曾有前開犯罪事實欄所載之
    犯罪前科，不惟已為其所自承，並有其刑案資料查註紀錄表在卷可佐，其於有期
    徒刑執行完畢後五年內再犯本罪，應依累犯規定加重其刑。原審認被告乙○○、
    己○○二人罪證明確，因予論罪科刑，固非無見。惟查原判決疏未詳析案情，認
    被告乙○○僅係犯刑法第二百七十七條第一項之普通傷害罪，被告己○○係犯同
    條項之普通傷害罪及刑法第二百七十一條第一項之殺人罪，並就所犯傷害罪部分
    ，認被告二人與庚○○間具有犯意聯絡及行為分擔，而論以共同正犯，均尚有未
    合。被告二人上訴意旨均全然否認犯罪，指摘原判決不當雖無足取；惟檢察官就
    被告乙○○部分上訴意旨，指摘原判決未論處被告乙○○傷害致死之罪刑不當，
    則為有理由，及原判決復有上開可議之處，自應由本院將原判決關於被告乙○○
    、己○○部分，均予以撤銷改判。爰分別審酌被告二人之素行、犯罪之動機、目
    的、方法、手段、被害人所受損害、及其等犯後態度等一切情狀，對其等二人分
    別量處如主文第二、三項所示之刑。至原扣案之凶器畚叉一支，既經斗六分局函
    覆業已遺失無法尋找在案，且亦無證據證明係屬被告二人所有之物，爰不另為沒
    收之諭知。
三、據上論斷，應依刑事訴訟法第三百六十九條第一項前段、第三百六十四條、第三
    百條、第二百九十九條第一項前段，刑法第二百七十七條第一項、第二項、第四
    十七條，罰金罰鍰提高標準條例第一條前段，判決如主文。
本案經檢察官林炎昇到庭執行職務。
中      華      民      國    九十      年      八      月      七      日
                                  臺灣高等法院臺南分院刑事第二庭
                                      審判長法官  游明仁
                                            法官  蘇重信
                                            法官  林永茂
右正本證明與原本無異。
如不服本判決，應於判決送達後十日內向本院提出上訴狀，其未敘述理由者並應於提
出上訴狀後十日內向本院補提理由書（應附繕本)。
                                      法院書記官  劉岳文
中      華      民      國    九十      年      八      月      七      日
刑法第二百七十七條第一項：
傷害人之身體或健康者，處三年以下有期徒刑、拘役或一千元以下罰金。
刑法第二百七十七條第二項：
犯前項之罪因而致人於死者，處無期徒刑或七年以上有期徒刑，致重傷者，處三年以
上十年以下有期徒刑。


司法院資訊處製作；財團法人民間司法改革基金會備份。
